# 关于审计准则应用指南中的参考格式

提问人：13916077517 时间：2018-03-20 09:59:31
请教各位： 今天看审计准则第 1603 号——对单一财务报表和财务报表特定要素审计的特殊考虑的应用指南时，发现其后附的审计报告参考格式仍然是原来的模板，并非是准则 1501 号所规定的模板，但在 1603 号准则原文中有写到出具审计报告时，应遵守 1501 号准则，是否是应用指南中的参考格式错误？在出具此类报告时，我们应该采用什么格式的审计报告？

回答人：chenyiwei
目前1601/1603/1604将在下一步启动修订，所以按照这三项准则出具的审计报告暂时可以维持原先格式。